# 优先股永续债

提问人：zhs7403 时间：2021-05-15 06:36:34
按照 2019 年 2 号分类为权益工具的优先股永续债，在母公司合并口径是否作为债务工具（根据 37 号 20 条）还是仍然作为权益工具？

回答人：chenyiwei
按照 2019 年 2 号分类为权益工具的优先股永续债，不属于CAS 37第三章所指的两类特殊金融工具，因此在发行方的母公司的合并报表中，仍可以列报为权益，但属于少数股东权益，不能继续填列在归母净资产的“其他权益工具”中。